臺灣基隆地方法院刑事判決
109年度訴字第333號
公  訴  人  臺灣基隆地方檢察署檢察官
被      告  程馨儀


選任辯護人  陳炎琪律師（法律扶助律師）

上列被告因毒品危害防制條例案件，經檢察官提起公訴（109年
度偵字第1614、1616號），本院判決如下：
    主    文
程馨儀犯如附表所示之罪，各處如附表所示之刑及沒收。應執行
有期徒刑拾陸年。
    犯罪事實
一、程馨儀明知海洛因係毒品危害防制條例所列管之第一級毒品
    ，非經許可，不得販賣，竟基於意圖營利販賣第一級毒品海
    洛因之犯意，以其所有持用之門號0000000000號行動電話（
    IMEI碼00000000000000號）作為毒品交易之聯絡工具，販賣
    如附表所示之第一級毒品海洛因給林芳儀3次、周宏穎1次、
    彭世彬1次（販賣時間、地點、方式、數量、金額，如附表
    「犯罪事實」欄所載）。
三、案經基隆市警察局移送臺灣基隆地方檢察署檢察官偵查起訴
    。
　　理    由
壹、程序事項
一、供述證據
  ㈠證人林芳儀、周宏穎、彭世彬於警詢之陳述，係屬被告以外
    之人於審判外之言詞陳述，依刑事訴訟法第159條第1項之規
    定，屬於傳聞證據而不具證據能力，且被告程馨儀之辯護人
    於本院準備程序，就上開供述證據能力表示爭執，是證人林
    芳儀、周宏穎、彭世彬於警詢之陳述，均無證據能力。
　㈡被告辯護人雖爭執證人林芳儀、周宏穎、彭世彬於偵查中之
    偵訊筆錄，未經被告對質詰問而無證據能力，惟查證人林芳
    儀、周宏穎、彭世彬於偵查中之陳述，均經檢察官依法定程
    序，命其具結以擔保其係據實陳述，且經檢察官告知具結之
    義務及偽證之處罰後具結而為任意陳述，無違法取供或證明
    力明顯過低之瑕疵，堪認其所為之陳述，應係出於真意，且
    具有憑信性，為傳聞證據之例外，認具有證據能力。　　
　㈢被告雖於本院準備程序、審理程序時翻異其供，稱當時情緒
    很不穩，也不懂得說，在警詢時不懂自白的用意，且監聽譯
    文和自白都已經印好了、警詢時警方用引導我的方式問話，
    說這樣講對我比較有利，警察是將筆錄打好叫我照著唸等語
    （見本院卷第100、103頁），惟經本院勘驗被告於109年1月
    15日中午12時57分起至下午2時54分許在基隆市警察局刑事
    警察大隊偵二隊製作之警詢筆錄錄音光碟，勘驗結果至筆錄
    開始製作至被告陳述5次販賣毒品時間共計約40分鐘，員警
    詢問過程語氣平和，其內容與筆錄記載大致相符，且均以一
    問一答方式作成，錄音中可聽到員警詢問完被告後敲打鍵盤
    輸入的聲音，就筆錄中事證五、六亦依照被告所述記載無轉
    讓及販賣海洛因給證人周宏穎之事實，有本院勘驗筆錄在卷
    可稽（見本院卷第161至185頁），依勘驗結果，並無證據足
    以顯示被告於該次警詢筆錄製作時有遭員警誘導或筆錄已事
    先製作完成，被告僅係照製作完成之筆錄唸等情形，是被告
    於警詢、偵查中之自白應均出於其自由意志，並無遭不正訊
    問之情形，上開自白均可作為證據。
  ㈣本案被告及其辯護人就檢察官所提出之其餘證人警詢筆錄之
    供述證據，於本院準備及審判程序均表示不爭執證據能力，
    且迄言詞辯論終結前均未聲明異議，依法應視為被告同意其
    以外之人於審判外之陳述作為證據；本院復審酌本案被告以
    外之人於審判外之陳述等供述證據之各項證據，取得程序合
    法，堪認取得證據過程適當，復均與待證事實具有關連性，
    且經本院於審判程序依法調查，自均得為證據。
二、非供述證據
　　下列所引用卷內之文書證據、證物之證據能力部分，並無證
    據證明係公務員違背法定程式所取得，且檢察官、被告及其
    辯護人於本院亦均未主張排除下列文書證據、證物之證據能
    力，且迄本院言詞辯論終結前均未表示異議，本院審酌前揭
    證據並無顯不可信之情況與不得作為證據之情形，復均與待
    證事實具有關連性，且經本院於審判程序依法調查、提示，
    依刑事訴訟法第158條之4反面解釋及第159條之4之規定，亦
    認具有證據能力。
貳、實體事項
一、訊據被告雖就㈠於附表編號1所載時間、地點與證人林芳儀電
    話聯繫後見面、㈡於附表編號2所載時間、地點與證人林芳儀
    電話聯繫、㈢於附表編號3所載時間與證人周宏穎電話聯繫，
    嗣後與證人林芳儀見面、㈣於附表編號4所載時間與證人周宏
    穎電話聯繫，嗣後見面並自證人周宏穎處取得現金新臺幣（
    下同）1000元、㈤於附表編號5所載時間與證人彭世彬電話聯
    繫後見面等情均不爭執，惟否認販賣第一級毒品海洛因之犯
    行，辯稱：我否認犯罪；辯護人為被告辯稱：證人周宏穎於
    本院審理時作證改口否認曾向被告購買海洛因、證人林芳儀
    於本院審理時之證述與偵查中證述內容不符，且其偵查中證
    述與監聽譯文不符、監聽譯文內容均無任何提及毒品的暗號
    、代號等相關情形，不足以作為補強證據等語。經查：
　㈠被告上開不爭執部分，業據其於本院準備程序中供承在卷，
    核與證人林芳儀、周宏穎、彭世彬於偵查中之證述大致相符
    ，並有通訊監察筆錄暨通訊監察譯文等件在卷可稽，被告上
    開自白與事實相符，堪信為真實。
　㈡被告雖否認犯行，惟被告於警詢、偵查中就上開犯行均坦承
    不諱，亦與證人林芳儀、周宏穎、彭世彬於偵查中之證述、
    通訊監察譯文互核相符，分述如下：
　1.附表編號1部分，被告於警詢中稱：「是我跟林芳儀的對話
    ，內容就是林芳儀要跟我購買海洛因毒品」、「108年9月15
    日晚上9點多左右在基隆市○○區○○街00巷00號5樓樓梯交易，
    林芳儀以3000元之代價向我購買1包海洛因」、「林芳儀跟
    我租房子在隔壁間而已，所以我們直接在樓梯那邊交易」（
    見109年度偵字第1616號卷第12、13頁），又於偵查中稱：
    「這是我跟林芳儀的對話，是在談買賣毒品，我跟林芳儀約
    在南新街31巷5樓樓梯間，這是我租屋處。我跟林芳儀住在
    隔壁而已。她用3000元跟我買1包重量不詳的海洛因，一手
    交錢一手交貨完成交易」（見同上卷第236頁）；證人林芳
    儀則於偵查證稱：「這是我跟程馨儀的對話，是在談買毒品
    ，當時我跟程馨儀住在隔壁，所以我們約在家裡即我南新街
    住家的樓梯口，我用3000元跟程馨儀買約0.47公克海洛因，
    一手交錢一手交貨完成交易，我回去後施用確定是海洛因沒
    有錯」（見同上卷第199頁），是證人林芳儀與被告於警詢
    、偵查中供述之交易時間、地點、數量、價格完全相符；又
    證人林芳儀於108年9月15日上午8時47分56秒以其所持用之
    門號0000000000號行動電話撥打被告持用之門號0000000000
    號行動電話，向被告詢問：「你有方便嗎，我下午休息拿回
    去給你」、「我是說你現在方便嗎，我下午休息拿給你」，
    被告回覆：「已經沒有了」、「我有跟你那個說，不要訂那
    麼多」、「我再找別邊看看」等語，有通訊監察譯文在卷可
    稽（見同上卷第12頁），由通訊監察譯文可見證人林芳儀確
    曾向被告詢問有無毒品可進行交易，被告回覆再找別邊看看
    等情，此與證人林芳儀上開證述情節相符。被告於警詢、偵
    查中之自白，既與證人林芳儀之證述相符，並有通訊監察譯
    文可資佐證，應可採信為真實。
　2.附表編號二部分，被告於警詢中稱：「是我跟林芳儀的對話
    ，內容就是林芳儀要跟我購買海洛因毒品」、「是林芳儀先
    拿錢給我，我去找別人拿好東西過一陣子再用line通知林芳
    儀過來拿海洛因」、「108年10月5日晚上9點多左右在基隆
    市○○區○○街00巷00號1樓屋處旁樓梯交易，林芳儀以3000元
    之代價向我購買1包海洛因」（見同上卷第13頁），又於偵
    查中供稱：「這是我跟林芳儀的對話，是在談買賣毒品，我
    跟林芳儀約在南新街51巷25號1樓樓梯間，這也是我的租屋
    處。我跟林芳儀住在附近而已。她用3000元跟我買1包重量
    不詳的海洛因，一手交錢一手交貨完成交易」（見同上卷第
    236頁）；證人林芳儀則於偵查中證稱：「這是我跟程馨儀
    的對話，是在談買毒品，當時我跟程馨儀住在隔壁，所以我
    們約我南新街住家的樓梯口，我用3000元跟程馨儀買約0.47
    公克海洛因，這次我先給她錢，之後她才給我毒品，我回去
    後施用確定是海洛因沒有錯。購買毒品的錢是我出資的」（
    見同上卷第201頁），是證人林芳儀與被告於警詢、偵查中
    供述之交易時間、數量、價格完全相符；又證人林芳儀於10
    8年10月5日下午6時16分38秒以其所持用之門號0000000000
    號行動電話撥打被告持用之門號0000000000號行動電話，證
    人林芳儀對被告稱：「六千沒有只有三千」，被告回覆：「
    要六千，我要去瑞芳拿」，證人林芳儀回覆：「可是身上只
    有三千」，被告嗣後對證人林芳儀稱：「你拿來，我叫人拿
    」，證人林芳儀回覆：「我現在在他家，我等一下上去拿去
    給你」、「我等一下要上去拿去給你」等語，有通訊監察譯
    文在卷可稽（見同上卷第13頁），由通訊監察譯文可見證人
    林芳儀確曾向被告表示身上僅有3000元，被告要求6000元，
    並稱要去瑞芳取得毒品、要證人林芳儀拿錢過來，嗣後證人
    林芳儀表示等一下會將款項交給被告等情，此與證人林芳儀
    上開證述情節相符。被告於警詢、偵查中之自白，既與證人
    林芳儀之證述相符，並有通訊監察譯文可資佐證，應可採信
    為真實。
　3.附表編號3部分，被告於警詢中稱：「是我跟周宏穎的對話
    ，內容就是周宏穎跟林芳儀要跟我購買海洛因毒品，周宏穎
    打電話給我然後叫林芳儀拿錢來給我跟我交易」、「我在10
    8年10月11日早上10點30分左右在南新街31巷跟51巷中間路
    旁交易毒品海洛因，林芳儀以3000元之代價向我購買1包海
    洛因」（見同上卷第14頁），又於偵查中稱：「這是我跟周
    宏穎的對話，是周宏穎打電話給我，是在談買賣毒品，我跟
    周宏穎約在南新街51巷跟31巷中間的路邊，周宏穎叫林芳儀
    前來跟我交易，一樣用3000元跟我買1包重量不詳的海洛因
    ，一手交錢一手交貨完成交易」（見同上卷第236頁）；證
    人林芳儀於偵查中則證稱：「是在談買毒品，那時程馨儀搬
    家到隔壁巷子但我不知道確切地址，我跟程馨儀約在她新家
    樓梯，我用3000元跟程馨儀買約0.47公克海洛因，一手交錢
    一手交貨完成交易，我回去後施用確定是海洛因沒有錯」（
    見同上卷第201頁），是證人林芳儀與被告於警詢、偵查中
    供述之交易時間、數量、價格完全相符；又證人周宏穎於10
    8年10月11日上午9時52分45秒以其所持用之門號0000000000
    號行動電話撥打被告持用之門號0000000000號行動電話，證
    人周宏穎對被告稱：「我馬上叫她去找你嗎」、「我是問說
    怎麼做，是叫她去找你還是說怎樣」，被告回覆：「沒有，
    要先有錢，我這邊也沒有」，證人周宏穎稱：「對，我會叫
    他帶過去啊」、「我就是等你的消息跟她說啊，啊我還沒跟
    她說在等你啊」、「你那邊多久的時間」，被告再回覆：「
    我先跟他聯絡，啊你叫她先拿錢過來，我盡量趕，應該半個
    小時可以」，證人周宏穎回覆：「哦你說半小時會到就對了
    」、「好我先打給他」等語，有通訊監察譯文在卷可稽（見
    同上卷第14頁），由通訊監察譯文可見證人周宏穎確曾與被
    告電話聯繫，表示證人林芳儀會帶錢過去給被告，現在等被
    告的消息，被告則回覆要證人周宏穎轉告證人林芳儀先拿錢
    過來，應該半小時就可以等情，此與證人林芳儀上開證述情
    節相符。被告於警詢、偵查中之自白，既與證人林芳儀之證
    述相符，並有通訊監察譯文可資佐證，應可採信為真實。
　4.附表編號4部分，被告於警詢中稱：「是我跟周宏穎的對話
    ，內容是他要來跟我購買海洛因毒品」、「108年8月10日17
    時許在我戶籍地（基隆市○○區○○街000巷0○0號）附近交易，
    他以1000元之代價向我購買1包（數量不詳）的海洛因」、
    「我騎機車過去周宏穎住所外的」（見同上卷第15頁），又
    於偵查中稱：「這是我跟周宏穎的對話，是周宏穎打電話給
    我，是在談買賣毒品，我跟周宏穎約在他家龍安街220巷的
    住處，這次是周宏穎自己來交易，用1000元跟我買1包重量
    不詳的海洛因，一手交錢一手交貨完成交易」（見同上卷第
    236頁）；證人周宏穎於偵查中證稱：「這是我跟程馨儀的
    對話，是在談買毒品，我跟程馨儀約在我仁愛區的住處外，
    程馨儀騎車過去我走路去，我用1000元跟程馨儀買重量不詳
    的海洛因，一手交錢一手交貨完成交易，我回去後以針筒注
    射方式施用，是海洛因沒有錯」（見同上卷第219頁），是
    證人周宏穎與被告於警詢、偵查中供述之交易時間、地點、
    數量、價格完全相符。又證人周宏穎於108年8月10日下午5
    時32分22秒以其所持用之門號0000000000號市內電話撥打被
    告持用之門號0000000000號行動電話，證人周宏穎對被告稱
    ：「我在家了」，被告回覆：「你在三坑啊」，證人周宏穎
    稱：「嘿」，被告回覆：「我轉過去」等語，有通訊監察譯
    文在卷可稽（見同上卷第15頁），由通訊監察譯文可見證人
    周宏穎確曾與被告電話聯繫，表示人現在在家中，被告則回
    覆快要到達等情，此與證人周宏穎上開證述雙方約在證人周
    宏穎住處附近進行交易，被告騎機車至現場等情節相符。被
    告於警詢、偵查中之自白，既與證人周宏穎之證述相符，並
    有通訊監察譯文可資佐證，應可採信為真實。
　5.附表編號5部分，被告於警詢中稱：「是我與彭世彬的對話
    ，內容是彭世彬要跟我購買海洛因毒品」、「我先去找彭世
    彬拿錢，然後我拿完貨之後再拿過去給彭世彬」、「108年8
    月7日14時許在彭世彬住所（基隆市○○區○○路00號之3）以10
    00元之代價販賣1包（重量不詳）的海洛因給彭世彬」、「
    我是騎機車過去彭世彬家外面交易的」（見同上卷第17頁）
    ，又於偵查中稱：「這是我跟彭世彬的對話，我先過去彭世
    彬家樓下跟他拿1000元，我再去跟別人拿海洛因，海洛因我
    是去向『賣菜的』拿的。我買完海洛因後，再拿回來給彭世彬
    」（見同上卷第237頁）；證人彭世彬則於偵查中證稱：「
    這是我跟程馨儀的對話，我都叫程馨儀『妹阿』，是在談買毒
    品，我跟程馨儀約在我愛七路的住處，程馨儀怎麼來我不知
    道，他到了後叫我，我再下去在樓梯間交易，我用1000元跟
    程馨儀買0.3公克的海洛因……我回去施用後，是海洛因沒有
    錯」（見109年度偵字第1614號卷第129、130頁），是證人
    彭世彬與被告於警詢、偵查中供述之交易時間、地點、數量
    、價格完全相符。又證人彭世彬於108年8月7日下午1時59分
    22秒以其所持用之門號0000000000號行動電話撥打被告持用
    之門號0000000000號行動電話，證人彭世彬對被告稱：「我
    阿彬，阿如說你那邊有喔」，被告回覆：「嘿啦」，證人彭
    世彬再稱：「你現在拿1000給我，我朋友要」、「我朋友在
    家裡等我，現在在我這等我，1000塊，你過來拿」、「你弄
    1000塊東西給他」、「現在馬上來」，被告覆：「好」，之
    後證人彭世彬於同日下午2時19分23秒再次以上開電話與被
    告聯繫，向被告表示：「妹阿，你要來嗎」、「要快一點啊
    」、「我說你快一點，我想說你手邊就有」，被告則回覆：
    「要啊」、「我也要去那個啊」、「現在要過去」等語，有
    通訊監察譯文在卷可稽（見109年度偵字第1616號卷第16、1
    7頁），由通訊監察譯文可見證人彭世彬確曾與被告電話聯
    繫，表示欲向被告購買1000元的毒品，現在人在家裡，要求
    被告快一點，被告則回覆好，現在要過去等情，此與證人彭
    世彬上開證述情節相符。被告於警詢、偵查中之自白，既與
    證人彭世彬之證述相符，並有通訊監察譯文可資佐證，應可
    採信為真實。
　6.按因販賣毒品行為一向懸為厲禁，販毒者為避遭監聽查緝，
    以電話聯繫時，基於默契，免去代號、暗語，僅以相約見面
    ，且未敘及交易細節，即可於碰面時進行交易，於電話中未
    明白陳述實情，並不違背常情，雖非直接可以推斷該被告之
    犯罪，但以此項證據與購買毒品者之陳述或其他案內證據為
    綜合判斷，若足以認定犯罪事實者，仍不得謂非補強證據（
    最高法院104年度台上字第2211號判決意旨參照）。本件附
    表編號1至5之通話內容雖未明確顯示毒品交易之暗語，僅以
    「那個」、「現在方便嗎」、「那邊有」等語相稱，然佐以
    證人彭世彬於偵查中證稱知道被告有在賣毒品，係透過綽號
    「阿如」之人得知被告電話（見109年度偵字第1614號卷第1
    30頁），又於通訊監察譯文中提到價格1000元等語、證人林
    芳儀於偵查中證稱與被告是鄰居，以前就知道被告有施用海
    洛因（見109年度偵字第1616號卷第201頁），於通訊監察譯
    文中提到價格3000元等語、證人周宏穎於偵查中證稱被告曾
    向其講有在賣毒品（見同上卷第221頁）等情，並與前開證
    人林芳儀、周宏穎、彭世彬於偵查中所陳綜合判斷，已足認
    被告確有販賣第一級毒品之犯行，而不以通訊監察譯文中有
    提及毒品暗語為必要。　 
　7.證人周宏穎、林芳儀雖均於本院審理時翻異其供，改稱沒有
    跟被告購買毒品（見本院卷第215至225、273至278頁），惟
    查：證人周宏穎於本院審理中證述反覆，先稱自己有給被告
    錢但被告拿錢後就跑掉，後改稱在警詢時頭暈無法做良好溝
    通，再稱因為警詢時在提藥所以講得亂七八糟云云，所述內
    容前言不對後語，在交互詰問最後階段多次沉默不答；證人
    林芳儀於本院審理中也是先後證述不一致，先說是與被告合
    買毒品，可是又無法陳述被告出多少錢、跟何人購買、雙方
    各分得多少毒品等細節，後又改稱是跟被告拿舌下錠而非毒
    品云云。證人周宏穎、林芳儀於本院審理中之證述與偵查中
    所述大相逕庭，於本院審理進行交互詰問時刻意迴避問題、
    言語閃爍、推托、前後矛盾，其證述已難採信，亦與通訊監
    察譯文所示雙方聯繫、見面之過程不符，顯係刻意迴護被告
    之辭而不足採信。
　8.被告雖然本院審理時否認犯行，於準備程序中稱僅有與證人
    林芳儀、周宏穎、彭世彬等人以電話聯繫或見面，並未進行
    毒品交易云云（見本院卷第102頁），嗣後又於本院勘驗被
    告警詢錄影光碟後，改稱是合資購買，再於同次訊問時改口
    附表編號1部分有與證人林芳儀見面但與毒品無關、附表編
    號2部分沒有與證人林芳儀見面、附表編號3、4部分沒有合
    資購買、附表編號5部分係與證人彭世彬各出500元合資購買
    云云（見本院卷第185至188頁），所述先後不一致，亦與通
    訊監察譯文所示雙方聯繫、見面過程不符，可認被告於本院
    準備程序、訊問時之供述，均屬畏罪卸責之詞而不足採信，
    應以其於警詢、偵查中之自白為可採。
　㈡衡以近年來毒品之濫用，危害國民健康與社會安定日益嚴重
    ，治安機關對於販賣或施用毒品之犯罪行為，無不嚴加查緝
    ，各傳播媒體對於政府大力掃毒之決心亦再三報導，已使毒
    品不易取得且物稀價昂，苟被告於有償交付毒品之交易過程
    中無利可圖，縱屬至愚，亦無甘冒被取締移送法辦判處重刑
    之危險而平白從事上開毒品交易之理，是其販入之價格必較
    其出售之價格為低，而有從中賺取買賣價差或量差牟利之意
    圖及事實，應屬合理認定。又販賣毒品係違法行為，非可公
    然為之，而毒品於市場上亦無公定之價格，係可任意分裝增
    減分量及純度，且每次買賣之價格、數量，亦隨時依供需雙
    方之關係深淺、資力、需求量、對行情之認知、來源是否充
    裕、查緝是否嚴緊、購買者被查獲時供述購買對象之可能風
    險之評估等因素，而異其標準，機動調整，非可一概論之。
    從而販賣之利得，除非經行為人詳細供出所販賣之毒品之進
    價及售價，且數量俱臻明確外，實難察得其交易實情，然販
    賣者從價差或量差中牟利，方式雖異，惟其販賣行為在意圖
    營利則屬同一。從而，舉凡有償交易，除足以反證其確係另
    基於某種非圖利本意之關係外，通常尚難因無法查悉其精確
    之販入價格，作為是否高價賣出之比較，諉以無營利之意思
    而阻卻販賣犯行之追訴。查本件被告與證人林芳儀、周宏穎
    、彭世彬均無特殊情誼，非屬至親，衡情被告若非有利可圖
    ，應無甘冒遭查緝販毒重罪之風險而聯繫證人林芳儀等人進
    而販賣海洛因之可能，被告主觀上確有營利之意圖，甚為明
    確。綜上，本案事證明確，被告犯行均已堪認定，均應依法
    論科。
二、論罪科刑
　㈠查被告行為後，毒品危害防制條例第4條第1項業於109年1月1
    5日修正公布，並於同年7月15日施行生效。修正前毒品危害
    防制條例第4條第1項規定「製造、運輸、販賣第一級毒品者
    ，處死刑或無期徒刑；處無期徒刑者，得併科新臺幣二千萬
    元以下罰金。」；修正後同條項則規定「製造、運輸、販賣
    第一級毒品者，處死刑或無期徒刑；處無期徒刑者，得併科
    新臺幣三千萬元以下罰金。」。經比較新舊法，修正後毒品
    危害防制條例第4條第1項之構成要件雖未變更，然其法定刑
    度已較修正前提高，修正後之毒品危害防制條例第4條第1項
    並無較有利於被告之情形，依刑法第2條第1項前段之規定，
    本案自應適用被告行為時即修正前毒品危害防制條例第4條
    第1項規定論處。
　㈡核被告就附表編號1至5所為，均係犯修正前毒品危害防制條
    例第4條第1項之販賣第一級毒品罪；被告因販賣海洛因而持
    有第一級毒品海洛因之低度行為，分別為其各次之販賣第一
    級毒品之高度行為所吸收，均不另論罪。又被告所為如附表
    編號1至5所列5次之販賣第一級毒品犯行，犯意各別、時間
    及地點不同、行為互殊，應予分論併罰。
  ㈢本案被告所犯販賣第一級毒品罪，其販賣次數僅5次，販賣對
    象僅為3人，金額分別為3000元、1000元，所得非多，其惡
    性顯然遠不如大量走私進口或長期、大量販賣毒品之「大盤
    」、「中盤」毒梟，若不論販賣之對象、數量多寡，依上開
    法定刑論處，尚屬過苛，在客觀上足以引起社會一般之同情
    ，顯不符比例原則及公平原則而屬過重，客觀上不無可憫，
    依刑法第59條規定，就被告販賣第一級毒品罪予以減輕其刑
    。
　㈣爰以行為人之責任為基礎，審酌被告明知海洛因為毒品危害
    防制條例所列之第一級毒品，經政府宣導並查緝甚嚴，竟鋌
    而走險為販賣他人毒品之犯行，其行為除危害國民身體健康
    及社會風氣外，並助長毒品流通，易導致社會危險，又販毒
    常使施用者經濟、生活地位發生實質改變，易造成家庭破裂
    ，其仍不思販賣對象可能面臨之困境，所為誠屬可責，犯後
    雖於警詢、偵查坦承犯行，但於本院審理時改口否認犯行，
    就其犯後態度難為有利之認定；兼衡被告販賣次數、對象、
    所獲取之利益，兼衡被告於本院審理中稱學歷高職肄業，已
    經離婚有4個小孩，現因腳受傷不能上班，經濟狀況不是很
    好等一切情狀，就被告所犯各罪，分別量處如附表編號1至5
    主文欄所示之刑，並依刑法第51條第5款定應執行刑如主文
    。
　㈤沒收部分：
　1.本件未扣案之門號0000000000號行動電話（IMEI碼00000000
    000000號）1支，係被告所有供本件販賣毒品所用之物，雖
    未扣案，然無證據證明上開行動電話業已滅失，應依毒品危
    害防制條例第19條第1項、刑法第38條第4項之規定諭知沒收
    ，於全部或一部不能沒收或不宜執行沒收時，追徵其價額。
    　
　2.附表編號1至5所示之毒品交易代價，均已由被告收取，此價
    金屬犯罪所得，且均未扣案，復查無「過苛調節」條款之適
    用，爰依刑法第38條之 1第1項前段、第3項等規定，分別於
    各該犯行項下宣告沒收，並於全部或一部不能沒收或不宜執
    行沒收時，追徵其價額。
據上論斷，應依刑事訴訟法第299條第1項前段，判決如主文。
本案經檢察官蕭擁溱偵查起訴，由檢察官江柏青、高永棟到庭執
行職務。
中　　華　　民　　國　　110 　年　　11　　月　　 8　　日
                  刑事第二庭審判長法　官　王福康
　　　　　　　　　                法  官  鄭富容
　　　　　　　　　                法  官  李  岳
以上正本證明與原本無異。
如不服本判決應於收受送達後20日內向本院提出上訴書狀，並應
敘述具體理由；其未敘述上訴理由者，應於上訴期間屆滿後20日
內向本院補提理由書(均須按他造當事人之人數附繕本)「切勿逕
送上級法院」。
中　　華　　民　　國　　110 　年　　11　　月　　8 　　日
                                  書記官  白豐瑋
附表
編號 犯罪事實 主文   1 林芳儀於民國（下同）108年9月15日上午8時47分56秒以其持用之門號0000000000號行動電話與程馨儀持用之門號0000000000號行動電話（IMEI碼00000000000000號）聯繫後，於同日晚上9時許，兩人在基隆市○○區○○街00巷00號5樓樓梯見面，程馨儀交付海洛因1包（重量不詳）予林芳儀，林芳儀交付現金新臺幣（下同）3000元予程馨儀。 程馨儀販賣第一級毒品，處有期徒刑拾伍年貳月。未扣案犯罪所得新臺幣參仟元、犯罪工具門號0000000000號行動電話（IMEI碼00000000000000號）壹支均沒收，於全部或一部不能沒收或不宜執行沒收時，追徵其價額。   2 林芳儀於108年10月5日下午6時16分38秒以其持用之門號0000000000號行動電話與程馨儀持用之門號0000000000號行動電話（IMEI碼00000000000000號）聯繫後，林芳儀於同日下午某時許，將現金3000元交付給程馨儀，程馨儀於同日晚上9時許以通訊軟體line與林芳儀聯繫後，二人在基隆市○○區○○街00巷00號1樓樓梯間與見面，程馨儀交付海洛因1包（重量不詳）予林芳儀。 程馨儀販賣第一級毒品，處有期徒刑拾伍年貳月。未扣案犯罪所得新臺幣參仟元、犯罪工具門號0000000000號行動電話（IMEI碼00000000000000號）壹支均沒收，於全部或一部不能沒收或不宜執行沒收時，追徵其價額。   3 林芳儀透過周宏穎於108年10月11日上午9時52分45秒，由周宏穎以其持用之門號0000000000號行動電話與程馨儀持用之門號0000000000號行動電話（IMEI碼00000000000000號）聯繫後，由林芳儀於同日上午10時30分許至基隆市仁愛區南新街31巷跟51巷中間路旁見面，程馨儀交付海洛因1包（重量不詳）予林芳儀，林芳儀交付現金予程馨儀。。 程馨儀販賣第一級毒品，處有期徒刑拾伍年貳月。未扣案犯罪所得新臺幣參仟元、犯罪工具門號0000000000號行動電話（IMEI碼00000000000000號）壹支均沒收，於全部或一部不能沒收或不宜執行沒收時，追徵其價額。   4 周宏穎於108年8月10日下午5時32分22秒以其持用之門號0000000000號市內電話與程馨儀持用之門號0000000000號行動電話（IMEI碼00000000000000號）聯繫後，於同日下午5時許，兩人在基隆市○○區○○街000巷0○0號附近見面，程馨儀交付海洛因1包（重量不詳）予周宏穎，周宏穎交付現金1000元予程馨儀。 程馨儀販賣第一級毒品，處有期徒刑拾伍年貳月。未扣案犯罪所得新臺幣壹仟元、犯罪工具門號0000000000號行動電話（IMEI碼00000000000000號）壹支均沒收，於全部或一部不能沒收或不宜執行沒收時，追徵其價額。   5 彭世彬於108年8月7日下午1時59分22秒、2時19分23秒以其持用之門號0000000000號行動電話與程馨儀持用之門號0000000000號行動電話（IMEI碼00000000000000號）聯繫後，於同日下午2時許，兩人在基隆市○○區○○路00號之3彭世彬住所外見面，程馨儀交付海洛因1包（重量不詳）予彭世彬，彭世彬交付現金1000元予程馨儀。 程馨儀販賣第一級毒品，處有期徒刑拾伍年貳月。未扣案犯罪所得新臺幣壹仟元、犯罪工具門號0000000000號行動電話（IMEI碼00000000000000號）壹支均沒收，於全部或一部不能沒收或不宜執行沒收時，追徵其價額。